臺灣臺北地方法院刑事判決
111年度訴字第470號
公  訴  人  臺灣臺北地方檢察署檢察官
被      告  黃柏翰



選任辯護人  吳怡德律師（法扶律師）            
上列被告因違反毒品危害防治條例案件，經檢察官提起公訴（11
1年度偵字第4090號），本院判決如下：
    主  文
黃柏翰販賣第三級毒品，處有期徒刑參年陸月。
扣案如附表所示之物沒收。未扣案之犯罪所得新臺幣肆仟元沒收
，於全部或一部不能沒收或不宜執行沒收時，追徵其價額。
    事  實
一、黃柏翰明知Eutylone、3,4-亞甲基雙氧苯基乙基胺丁酮為第三級毒品，不得販賣，竟仍意圖營利，基於販賣第三級毒品以營利之犯意，於民國110年11月15日18時許，以如附表所示之手機於通訊軟體Messenger（下稱Messenger）與許永崙商議，並約定以新臺幣(下同)4,000元之價格，販賣摻有第三級毒品Eutylone、3,4-亞甲基雙氧苯基乙基胺丁酮之LV包裝之毒品咖啡包（下稱本案毒品咖啡包）10包予許永崙。嗣於同日20時30分許，黃柏翰在新北市○○區○○路0段00號交付本案毒品咖啡包10包予許永崙，並收受許永崙所交付之現金2,000元，許永崙並於隔日匯款2,000元至黃柏翰指定帳戶。嗣許永崙因另行販賣本案毒品咖啡包為警查獲，扣得向黃柏翰購得後所剩餘之本案毒品咖啡包8包，許永崙供出毒品來源為黃柏翰，經警循線於111年1月19日在黃柏翰之新北市○○區○○路0段00號住處扣得如附表所示之手機，始悉上情。
二、案經新北市政府警察局新莊分局（下稱新莊分局）報告臺灣
    臺北地方檢察署檢察官偵查起訴。
    理  由
壹、程序部分：按被告以外之人於審判外之陳述，雖不符刑事訴
    訟法第159條之1至第159條之4規定，而經當事人於審判程序
    同意作為證據，法院審酌該言詞陳述或書面陳述作成時之情
    況，認為適當者，亦得為證據，當事人、代理人或辯護人於
    法院調查證據時，知有刑事訴訟法第159條第1項不得為證據
    之情形，而未於言詞辯論終結前聲明異議者，視為有前項之
    同意，刑事訴訟法第159條之5定有明文。經查，本件檢察官
    、被告就本判決認定犯罪事實所憑之被告以外之人於審判外
    陳述之供述證據於本院言詞辯論終結前均未就聲明異議（本
    院卷二第51至61頁），本院復審酌前開供述證據並無何任意
    性欠缺、違法取得或證明力顯然偏低之情形，且與本案待證
    事實具關聯性，以之作為本案認定事實之基礎，核屬適當，
    依前開規定，均應得為證據。其餘本判決認定犯罪事實所憑
    之非供述證據，均經法定程序取得，且無不得為證據之情形
    ，應均有證據能力。
貳、實體部分：
一、上開犯罪事實，業據被告於偵查、審理中均坦承不諱（偵字
    卷第154頁，本院卷第58頁），核與證人許永崙於警詢中所
    述相符（偵字卷第28至30頁），並有新莊分局搜索扣押筆錄
    暨扣押物品清單、臺北榮民總醫院111年2月7日北榮毒鑑字
    第C0000000、C0000000-Q號毒品成分鑑定書、110年11月17
    日職務報告、匯款紀錄、Messenger對話紀錄及監視器畫面
    截圖、新莊分局查獲毒品案重量鑑定證明書、現場查獲許永
    侖之照片、查扣許永侖手機之IMBI碼及臉書資訊、被告扣案
    之如附表所示之手機照片等件在卷可佐（偵字卷第41至45頁
    、第71至75頁、第83至85頁、第92頁、第95至108頁、第183
    頁、第195至197頁），堪認被告之任意性自白與事實相符。
    又被告於本院審理中自承：每賣1包本案毒品咖啡包，可以
    獲利100元等語（本院卷二第59頁），益徵被告確有販賣第
    三級毒品以營利之意圖。是本案事證明確，被告犯行洵堪認
    定，應依法論科。
二、論罪科刑：　　
　㈠Eutylone、3,4-亞甲基雙氧苯基乙基胺丁酮為毒品危害防制條例第2條第2項第3款所規定之第三級毒品，是核被告所為，係犯毒品危害防治條例第4條第3項之販賣第三級毒品罪。又依前開毒品成分鑑定書所載，本案毒品咖啡包所含Eutylone、3,4-亞甲基雙氧苯基乙基胺丁酮之純質淨重為0.5606公克（偵字卷第195至197頁），被告並無持有第三級毒品Eutylone、3,4-亞甲基雙氧苯基乙基胺丁酮純質淨重達5公克以上之低度行為，自無庸論斷此節吸收關係。
　㈡按犯毒品危害防制條例第4條至第8條之罪於偵查及歷次審判
    中均自白者，減輕其刑，毒品危害防制條例第17條第2項定
    有明文。經查，被告於本案偵查、審理中就本案販賣第三級
    毒品犯行均坦承不諱（偵字卷第154頁，本院卷第58頁），
    爰依前揭規定減輕其刑。
　㈢至辯護人雖為被告辯護以：被告本案販賣毒品次數僅1次，數
    量不多，本案毒品咖啡包純度亦不高，被告亦不知許永崙有
    再轉售之意，僅基於朋友關係出售予許永崙，被告已無再接
    觸毒品，其他案件之執行也都準時到案服刑，被告也坦承全
    部犯行，足見被告有悔悟真意，應適用刑法第59條規定減輕
    其刑等語。惟刑法第59條之酌量減輕其刑，必於犯罪之情狀
    ，在客觀上足以引起一般同情，認為即予宣告法定最低度刑
    期，猶嫌過重者，始有其適用。查被告先前於110年8月間兩
    度販賣含第三級毒品成分之毒品咖啡包，嗣因買家服用被告
    所販賣之毒品咖啡包後中樞神經衰竭死亡，被告於110年9月
    21日為警查獲，前開案件後經臺灣基隆地方檢察署檢察官提
    起公訴（110年度偵字第6467號、第6986號），臺灣基隆地
    方法院復以110年度訴字第401號判決認定被告販賣第三級毒
    品，判處有期徒刑1年10月、2年，應執行有期徒刑2年6月（
    下稱前案）等節，此有臺灣高等法院被告前案紀錄表在卷可
    稽。本院審酌被告自承前案之毒品咖啡包與本案毒品咖啡包
    之來源同一（本院卷二第58頁），可知被告於前案為警查獲
    後，猶仍持續為本案販賣第三級毒品之犯行，並非偶發、零
    星之販毒行為，加劇毒品之傳播，客觀上難認有何犯罪情狀
    足以引起一般人同情之特殊處境，並無何犯罪情狀顯可憫恕
    之情形，而辯護人前開所指情形，實係屬法定刑內科刑之標
    準，應不得據為酌量減輕之理由。況本案經依毒品危害防制
    條例第17條第2項規定減輕其刑後，最輕法定刑度已有減輕
    ，亦無情輕法重之情形，是應認本案無刑法第59條規定之適
    用餘地。又前案判決固認被告有顯堪可憫恕之情狀，並適用
    刑法第59條規定減輕其刑，然前案判決時，被告本案犯行尚
    在偵查中，前案未及審酌此情，自與本案之判斷基礎不同，
    併此敘明。
　㈣爰以行為人之責任為基礎，審酌被告本件所犯販賣第三級毒
    品以牟利，嚴重戕害國民身心健康及社會治安，實有不該，
    值得非難。又考慮被告所販賣之毒品種類、數量、對價等情
    節，並考量被告犯後始終坦承犯行，態度尚可，以及審酌被
    告前有違反毒品危害防制條例、違反藥事法、不能安全駕駛
    、傷害等前科，素行非佳。衡以被告自述為高職畢業，做工
    ，無家人需要扶養（本院卷二第60頁）等一切情狀，量處如
    主文所示之刑。
三、沒收：　
　㈠按犯毒品危害防制條例第4條至第9條、第12條、第13條或第1
    4條第1項、第2項之罪者，其供犯罪所用之物，不問屬於犯
    罪行為人與否，均沒收之，毒品危害防制條例第19條第1項
    定有明文。查扣案之如附表所示之手機1支，係供被告與證
    人許永崙聯絡進行本案毒品交易之物，業據被告於本院審理
    中坦認不諱（本院卷二第59頁），為供犯罪所用之物，爰依
    前揭規定，諭知沒收。
　㈡又按犯罪所得，屬於犯罪行為人者，沒收之，前2項之沒收，
    於全部或一部不能沒收或不宜執行沒收時，追徵其價額，刑
    法第38條之1第1項前段、第3項分別定有明文。本案被告販
    賣第三級毒品之價金為4,000元，應屬被告犯罪所得，爰依
    前揭規定宣告沒收，並於全部或一部不能沒收或不宜執行沒
    收時，追徵其價額。
據上論斷，應依刑事訴訟法第299條第1項前段，判決如主文。
本案經檢察官江宇程提起公訴，檢察官黃振城到庭執行職務。
中　　華　　民　　國　　111 　年　　 11　 月　  25　　日
　　　　　　　　　刑事第四庭  審判長法  官　陳柏宇
                                 　 法　官  曾名阜
　　　　　　　　　　　　　　　　    法  官  邱于真
上正本證明與原本無異。
如不服本判決應於收受送達後20日內向本院提出上訴書狀，並應
敘述具體理由；其未敘述上訴理由者，應於上訴期間屆滿後20日
內向本院補提理由書（均須按他造當事人之人數附繕本）「切勿
逕送上級法院」。因疫情而遲誤不變期間，得向法院聲請回復原
狀。
                                    書記官  林素霜 
中　　華　　民　　國　　111 　年　　11　　月　　28　　日
附錄本案論罪科刑法條：
毒品危害防制條例第4條
製造、運輸、販賣第一級毒品者，處死刑或無期徒刑；處無期徒
刑者，得併科新臺幣3千萬元以下罰金。
製造、運輸、販賣第二級毒品者，處無期徒刑或10年以上有期徒
刑，得併科新臺幣1千5百萬元以下罰金。
製造、運輸、販賣第三級毒品者，處7年以上有期徒刑，得併科
新臺幣1千萬元以下罰金。
製造、運輸、販賣第四級毒品者，處5年以上12年以下有期徒刑
，得併科新臺幣5百萬元以下罰金。
製造、運輸、販賣專供製造或施用毒品之器具者，處1年以上7年
以下有期徒刑，得併科新臺幣1百50萬元以下罰金。
前五項之未遂犯罰之。

附表：    編號 物品 數量 備註 001 iPhone手機 （iPhone7 Plus） 1支（含門號0000000000號SIM卡1枚） IMEI:000000000000000